【裁判字號】    97,消債更,205
【裁判日期】    970619
【裁判案由】    更生事件
【裁判全文】
臺灣屏東地方法院民事裁定           97年度消債更字第205號
聲 請 人
即債務人    甲○○
代 理 人  徐豐益律師
上列當事人因消費者債務清理事件聲請更生，本院裁定如下：
    主  文
聲請駁回。
聲請費用由聲請人負擔。
    理  由
一、按債務人與金融機構協商成立者，不得聲請更生或清算，但
    因不可歸責於己之事由，致履行顯有重大困難者，不在此限
    ；本條例施行前，債務人依金融主管機關協調成立之中華民
    國銀行公會會員辦理消費金融案件無擔保債務協商機制與金
    融機構成立之協商，準用前項之規定，消費者債務清理條例
    第151 條第5 項、第6 項分別定有明文。又聲請更生或清算
    不合程式或不備其他要件者，法院應以裁定駁回之，但其情
    形可以補正者，法院應定期間先命補正，復為同條例第8 條
    所明定。
二、本件債務人向本院聲請更生，雖主張其有不能清償債務情事
    ，前已提出債權人清冊，以書面向最大債權金融機構安泰銀
    行請求共同協商債務清償方案，嗣協商成立並約定自95年9
    月起，分120 期，每月償還新臺幣（下同）5,552 元，然因
    從協商達成協議之日起，即無力繳納協商款項，也於協商後
    遭到資產公司的詐騙（證據無從可得），負債又因此增加，
    更無力償還，以致毀諾，因此該清償方案窒礙難行，非可歸
    責於己云云。
三、經查：
    依債務人更生聲請狀內所附財政部臺灣省南區國稅局95、96
    年度綜合所得資料查詢清單明細可知，債務人最近二年自任
    職之好樂迪股份有限公司中華分公司所領取年薪之各為95年
    312,762 元、96年367,112 元，足徵債務人之收入穩定，並
    逐年增加。如以協商成立約定自95年9 月起分期償還以觀，
    債務人95年平均每月收入26,063元、96年平均每月收入則增
    為30,597元，如以債務人95年及96年平均每月收入為準，即
    使扣除其每月依協商條件應償還之5,552 元，債務人仍有餘
    20,511元以上可供其支應日常生活所需，且債務人為民國六
    十七年六月八日出生，尚為單身，有戶籍謄本附卷，衡諸一
    般日常生活經驗法則，堪認其應無不能清償或履行顯有重大
    困難之情事。此外，債務人就其有何不可歸責於己之事由，
    致履行顯有重大困難之事實，並未為具體之主張及提出證明
    資料以供審酌；又債務人雖陳報其曾以書面向最大債權金融
    機構請求共同協商債務清償方案而不成立，即於97年4 月28
    日發函提出協商請求，安泰銀行並已收受上函，聲請人並依
    上開條例施行細則第44條後段規定，要求執行債權銀行表明
    同意延緩執行未果，視為協商不成立等情，惟查，債務人業
    於95年依金融主管機關協調成立之中華民國銀行公會會員辦
    理消費金融案件無擔保債務協商機制與金融機構成立協商，
    有協議書附卷可稽，債務人雖稱上開條例施行後有依同條例
    施行細則再行請求協商而未能成立等語，然依照上開條例之
    第151 條第5 項、第6 項規定，其嗣後之再行協商成立與否
    已無影響權益，併此敘明。是以債務人之更生聲請既不符合
    首揭法條所規定之要件，且上開欠缺復無從補正，自應駁回
    其聲請，爰裁定如主文。
中    華    民    國    97    年    6     月    19    日
                        民事庭法官  李  麗  芳
正本係照原本作成。
如不服本裁定應於送達後十日內向本院提出抗告狀，並繳納抗告
費新臺幣一千元。
                        法院書記官  徐  建  功
中    華    民    國    97    年    6     月    20    日


司法院資訊處製作；財團法人民間司法改革基金會備份。
